【裁判字號】    97,抗,291
【裁判日期】    970414
【裁判案由】    本票裁定
【裁判全文】
臺灣臺北地方法院民事裁定               97年度抗字第291號
抗  告  人  甲○○
相  對  人  安泰商業銀行股份有限公司
法定代理人  乙○○
上列當事人間聲請本票裁定事件，對於民國97年2月29日本院97
年度票字第7869號裁定提起抗告，本院裁定如下：
    主  文
抗告駁回。
抗告費用新台幣壹仟元由抗告人負擔。
    理  由
一、相對人於原審聲請意旨略以：伊持有抗告人甲○○於民國93
    年4月5日簽發之本票一紙，付款地為伊公司事務所，票載金
    額新台幣（下同）110萬元，利息按年利率12％計算，免除
    作成拒絕證書，到期日為96年11月10日，詎料上開本票
    均於到期後經提示僅獲部分金額，其餘未獲付款，為此依票
    據法第一百二十三條規定，聲請裁定就上開未付票款本息為
    許可強制執行等語。原審分別就系爭本票59萬7094元及自96
    年11月10日起至清償日止，按年利率12％計算之利息裁定准
    許強制執行。
二、抗告意旨略以：抗告人因債務兩造尚有糾葛，不服原裁定，
    爰提起抗告等語。
三、按執票人向本票發票人行使追索權時，得聲請法院裁定後強
    制執行，票據法第一百二十三條定有明文。又本票執票人，
    依票據法第一百二十三條規定，聲請法院裁定許可對發票人
    強制執行，係屬非訟事件，此項聲請之裁定，及抗告法院之
    裁定，僅依非訟事件程序，以審查強制執行許可與否，並無
    確定實體上法律關係存否之效力，如發票人就票據債務之存
    否有爭執時，應由發票人提起確認之訴，以資解決，殊不容
    於裁定程序中為此爭執（最高法院57年台抗字第76號、56年
    台抗字第714號判例參照）。
四、經查，相對人主張之事實，業據提出系爭本票二紙為證，並
    為抗告人所不爭執，而原審就系爭本票為形式上之審查，認
    其已具備本票各項應記載事項，合於票據法第一百二十條規
    定，屬有效之本票，乃裁定准許強制執行，並無不合。抗告
    人所稱因債務兩造間尚有糾葛，縱為屬實，亦係實體法上之
    爭執，核屬票據債務存否之爭執，揆諸上開說明，應由抗告
    人提起確認之訴，以資解決，不得於非訟事件程序中為此爭
    執，抗告法院亦不得予以審究。從而，抗告意旨指摘原裁定
    不當，求予廢棄，為無理由，應予駁回。
五、本件程序費用確定為裁判費新台幣1000元。
六、據上論結，本件抗告為無理由，依非訟事件法第四十六條、
    第二十一條第二項、第二十四條第一項、民事訴訟法第四百
    九十五條之一第一項、第四百四十九條第一項、第七十八條
    ，裁定如主文。
中    華    民    國    97    年    4    月    14    日
                  民事民事第四庭審判長法  官
                                      法  官
                                      法  官
以上正本係照原本作成
如不服本裁定，應於裁定送達後10日之不變期間內，向本院提出
抗告狀。發票人如主張本票係偽造、變造者，應於接到本裁定後
20日之不變期間內，對執票人向本院另行提起確認債權不存在
之訴。
中    華    民    國    97    年    4     月    9     日
                                書記官  江虹儀


司法院資訊處製作；財團法人民間司法改革基金會備份。
